臺灣屏東地方法院民事判決
111年度潮簡字第485號
原      告  陳冠閔  
訴訟代理人  陳銘川  

被      告  葉明順  
訴訟代理人  吳軒宇律師
            陳怡融律師
上列當事人間請求損害賠償事件，原告提起刑事附帶民事訴訟（
110年度簡附民字第31號），經本院刑事庭移送前來，本院於民
國111年12月5日言詞辯論終結，判決如下：
　　主  文
被告應給付原告新臺幣陸萬伍仟捌佰肆拾貳元。
原告其餘之訴駁回。
訴訟費用由被告負擔百分之十七，其餘由原告負擔。
本判決第一項得假執行。但被告如以新臺幣陸萬伍仟捌佰肆拾貳
元為原告預供擔保後，得免為假執行。
    事實及理由
壹、程序部分：
    按簡易訴訟之訴狀送達後，原告不得將原訴變更或追加他訴
    ，但擴張或減縮應受判決事項之聲明者，不在此限。民事訴
    訟法第255條第1項但書第3款、第436條第2項各有明定。查
    原告起訴之聲明擴張如下述(簡附民卷第11；潮簡卷第32頁)
    ，於法有據。
貳、實體部分：
一、原告主張：被告於民國110年2月27日(下稱行為日)23時11分
    許至同日23時19分許，在屏東縣○○鎮○○路000號前，基於毀
    損他人物品之故意，持數塊磚頭丟擲訴外人琁閔實業有限公
    司(下稱琁閔公司)所有、由其員工即原告停放在該處之車牌
    號碼000-0000號自用小客車(下稱A車)，致A車之前擋風玻璃
    、後擋風玻璃均碎裂破損、引擎蓋刮傷凹陷等。被告所為，
    經本院110年度簡字第1033號(下稱另案)刑事簡易判決論被
    告犯毀損他人物品罪，處拘役40日並得易科罰金。原告已受
    讓琁閔公司之損害賠償債權，得請求A車維修費用為零件新
    臺幣（下同）88,636元、工資56,714元、更換汽車隔熱紙5,
    000元，並因A車於110年3月4日至同年6月11日，琁閔公司約
    70工作天無法使用A車，租車費約140,000元，原告亦因琁閔
    公司於維修期間不能使用A車，而扣抵薪資90,816元，爰依
    侵權行為及債權讓與之法律關係為請求，並聲明：被告應給
    付原告381,166元。
二、被告則以：由原告於警詢所陳A車乃前、後檔風玻璃及前方
    引擎蓋刮傷等節，其請求A車維修費用，工資僅前擋風玻璃
    拆裝、引擎蓋噴漆、後擋風玻璃、左前玻璃拆裝工資、引擎
    蓋拆裝，共17,081元；零件只有後擋風玻璃膠條、前檔風玻
    璃、隔熱紙共29,789元，為被告上述行為所致，且零件應予
    折舊。原告請求租車費140,000元，並無證據，其遭琁閔公
    司扣除薪資90,816元，亦與被告行為無相當因果關係等語，
    資為抗辯，並聲明：原告之訴駁回。
三、經查，被告於110年2月27日23時11分許至同日23時19分許，
    在屏東縣○○鎮○○路000號前，基於毀損他人物品之故意，持
    數塊磚頭丟擲琁閔公司所有、由其員工即原告停放在該處之
    A車，經另案判決論被告犯毀損他人物品罪，處拘役40日並
    得易科罰金，原告已受讓琁閔公司之損害賠償債權等節，有
    同意書、薪資條等件可佐(潮簡卷第23、27-29頁)，並經本
    院調閱另案(含偵查)卷宗無訛，且為兩造所不爭執，堪信為
    真。
四、得心證之理由：
　㈠按因故意或過失，不法侵害他人之權利者，負損害賠償責任
    ，民法第184條第1項前段已明文。次按不法毀損他人之物者
    ，被害人得請求賠償其物因毀損所減少之價額。損害賠償，
    除法律另有規定或契約另有訂定外，應以填補債權人所受損
    害及所失利益為限。民法第196條、第216條第1項分別定有
    明文。再按物被毀損時，被害人除得依民法第196條請求賠
    償外，並不排除民法第213條至第215條之適用；依民法第19
    6條請求賠償物被毀損所減少之價額，得以修復費用為估定
    之標準，但以必要者為限，如修理材料以新品換舊品，應予
    折舊(最高法院77年度第9次民事庭會議決議㈠參照)。又按當
    事人已證明受有損害而不能證明其數額或證明顯有重大困難
    者，法院應審酌一切情況，依所得心證定其數額；當事人主
    張有利於己之事實者，就其事實有舉證之責任。民事訴訟法
    第222條第2項、第277條前段各有明文。
  ㈡經查，被告於上開時、地，基於故意以磚塊投擲A車致A車受
    損，業如前述，且為被告所不爭，自成立侵權行為。又原告
    主張上述損害，惟被告以前詞爭執，就原告得請求項目及數
    額，分述如下：
　⒈A車維修費用：
　⑴就A車受損項目為何，依現場照片所示，前、後擋風玻璃均已
    毀損，且引擎蓋及後車廂等周遭部位亦有刮痕、凹陷(警卷3
    7頁)，則估價單所載零件，前檔風玻璃24,530元、後檔風玻
    璃16,808元、後擋風玻璃膠條259元、後廂蓋外飾板4,408元
    、兩字標各1,371元(本院卷第19、25頁；警卷第40頁)，共
    計48,747元，均屬有據。另工資部分，審酌前揭估價單所載
    前擋風玻璃拆裝3,000元、引擎蓋噴漆8,156元、後擋風玻璃
    拆裝3,000元、左前玻璃拆裝1,500元、引擎蓋拆裝1,425元
    、後中板噴漆2,500元、後擾流板噴漆2,500元、後廂門噴漆
    6,525元、後廂門鈑金2,000元、後中板拆裝600元、後上擾
    流板拆裝1,000元等部分，均與被告所毀損部分相符或相近
    ，則維修廠基於維修必要、整體性予以維修，應非無憑。
　⑵另觀上述照片中，A車顏色本以藍色為底，具一致性，單純就
    受損部分維修，若色澤迥然有別，依常理難謂已復A車應有
    之樣貌，自牽動其餘部分之維修必要，故估價單所載右前葉
    噴漆5,764元、左後門噴漆5,873元、左前門噴漆5,873元、
    右前門噴漆5,873元等部分(本院卷第19、25頁；警卷第40頁
    )，亦不可或缺，合計估價單所列上述工資乃55,589元，俱
    當准許。從而，原告得請求A車維修費用為零件48,747元、
    工資55,589元，其餘估價單所載項目，未經原告舉證以實其
    說，尚乏其據。
　⑶又A車維修之零件48,747元，既以新零件更換被毀損之舊零件
    ，自應將折舊予以扣除，依行政院所頒固定資產耐用年數表
    及固定資產折舊率之規定，非運輸業用客車、貨車之耐用年
    數為5年，依定率遞減法每年折舊1000分之369，另依營利事
    業所得稅查核準則第95條第6項規定「固定資產提列折舊採
    用定率遞減法者，以1年為計算單位，其使用期間未滿1年者
    ，按實際使用之月數相當於全年之比例計算之，不滿1月者
    ，以1月計」，A車於106年1月出廠，有行車執照在卷可佐（
    潮簡卷第10頁），距行為日之110年2月27日止，已使用4年2
    月，故零件折舊後之維修費用估定為7,253元（詳如附表之
    計算式），加計工資55,589元，原告得請求被告給付維修費
    用合計62,842元，逾此金額之請求，不應准許。
　⑷另被告上開所辯，無非以原告於110年2月28日警詢陳稱A車損
    害狀況為據，雖與原告於警詢所述大致相符(警卷第19頁)，
    然並無證據可認原告為專業維修車輛人員，況原告提出估價
    單係維修廠於110年3月4日所開立(潮簡卷第19、25；警卷第
    40頁)，單憑原告於行為日之隔日片面所述，難率作A車實際
    受損項目之評斷，併予敘明。
　⒉隔熱紙部分：
　　原告請求隔熱紙5,000元，有統一發票、保證書為證(潮簡卷
    第20-22頁)，審度隔熱紙性質上與車輛零件有別，且乏明確
    折舊標準，依民事訴訟法第222條第2項，此部分金額以3,00
    0元為合理。　
  ⒊租車費用、扣抵薪資：
　　原告請求租車費用140,000元，並無單據可稽，不足逕認琁
    閔公司確因A車維修而實際承租代步車輛，此部分請求，猶
    欠其憑。另原告請求琁閔公司因其借用A車受損，遂就維修
    期間之損失扣抵薪資90,816元，雖提出薪資條為證(本院卷
    第26-28頁)，然原告既未提出上述承租代步車輛之證據，應
    可推知琁閔公司縱因A車維修不能使用，仍無礙其運作，且
    原告訴訟代理人即原告之父自承琁閔公司負責人為其女陳怡
    琁(本院卷第32頁反面)，兼酌原告所陳A車自110年3月4日至
    同年月6月11日之維修期間，和本件維修A車之台灣意美汽車
    股份有限公司於111年9月28日函覆：AUT-2230車輛於110年3
    月8日確定施工，並於110年3月24日完工交付等語(潮簡卷第
    37頁)，有所扞格，難認琁閔公司確因前揭期間不能使用A車
    而扣抵原告薪資90,816元，故原告此揭請求，尚非可取。
五、綜上所述，原告依侵權行為及債權讓與之法律關係，請求被
    告給付381,166元，僅於A車維修費用62,842元、隔熱紙3,00
    0元共65,842元，為有理由，應予准許；逾此範圍之請求，
    則屬無據，應予駁回。
六、本件原告勝訴部分係適用簡易程序所為被告敗訴之判決，依
    民事訴訟法第389條第1項第3款規定，應依職權宣告假執行
    ，另依同法第392條第2項規定，職權宣告被告如預供擔保，
    免為假執行。
七、本件事證已臻明確，其餘攻擊防禦方法及證據，核與判決之
    結果不生影響，爰不一一論列，併此敘明。
八、訴訟費用負擔之依據：民事訴訟法第79條。
中　　華　　民　　國　　111 　年　　12　　月　　22　　日
                  潮州簡易庭  法　官　曾迪群
附表
-----
折舊時間           金額
第1年折舊值        48,747×0.369=17,988
第1年折舊後價值    48,747-17,988=30,759
第2年折舊值        30,759×0.369=11,350
第2年折舊後價值    30,759-11,350=19,409
第3年折舊值        19,409×0.369=7,162
第3年折舊後價值    19,409-7,162=12,247
第4年折舊值        12,247×0.369=4,519
第4年折舊後價值    12,247-4,519=7,728
第5年折舊值        7,728×0.369×(2/12)=475
第5年折舊後價值    7,728-475=7,253
以上正本係照原本作成。
如不服本判決，應於送達後20日內，向本院提出上訴狀並表明上
訴理由，如於本判決宣示後送達前提起上訴者，應於判決送達後
20 日內補提上訴理由書（須附繕本）。如委任律師提起上訴者
，應一併繳納上訴審裁判費。
中　　華　　民　　國　　111 　年　　12　　月　　22　　日
                              書記官　薛雅云